臺灣板橋地方法院刑事判決　　　　　　100年度侵訴緝字第1號
公　訴　人　臺灣板橋地方法院檢察署檢察官
被　　　告　李翊順原名李安順.
上列被告因妨害性自主案件，經檢察官提起公訴（99年度偵字第
7374號），被告於準備程序中就被訴事實為有罪之陳述，本院合
議庭裁定由受命法官獨任行簡式審判程序，並判決如下：
    主    文          
李翊順對於十四歲以上未滿十六歲之女子為性交，累犯，處有期
徒刑拾月。
    事  實
一、李翊順前於民國97年間因公共危險案件，經本院以97年度交
    簡字第1084號判處有期徒刑4 月，如易科罰金以新臺幣1 千
    元折算1 日確定，並於97年11月18日執行完畢。詎猶不知警
    惕，於97年間透過網路遊戲結識代號0000-0000 號之女子（
    民國82年5 月30日生，姓名年籍詳卷，下稱A 女）後，竟於
    明知A 女未滿16歲之情形下，基於對於14歲以上未滿16歲之
    女子為性交之單一犯意，接續於98年4 月至同年5 月A 女滿
    16歲前期間內，在臺北縣新莊市（嗣改制為新北市新莊區○
    ○○街55號「珈多利汽車旅館」及李翊順位於臺北縣土城市
    （嗣改制為新北市土城區○○○路49巷9 號4 樓之住處內，
    以未違反A 女意願之方式，將其性器官插入A 女性器官，而
    與A 女為性交行為4 次。嗣因A 女懷孕後告知李翊順，惟李
    翊順拒不解決，A 女乃與其母（代號00000000-A號，姓名年
    籍詳卷，下稱A 母）報警處理，因而查悉上情。
二、案經A 母訴由新北市政府警察局土城分局移送臺灣板橋地方
    法院檢察署檢察官偵查起訴。
    理  由
一、上開犯罪事實，業據被告李翊順於偵訊及本院審理時坦承不
    諱，核與證人A 女、A 母於偵訊時之具結證述、證人即A 女
    輔導老師何仲蓉於偵訊時之具結證述相符，並有內政部警政
    署刑事警察局鑑定書、代碼與真實姓名對照表、亞東醫院診
    斷證明書、受理疑似性侵害事件驗傷診斷書附卷可稽，堪認
    被告前揭不利於己之自白屬實。本案事證明確，被告犯行洵
    堪認定。
二、核被告所為，係犯刑法第227 條第3 項之對於14歲以上未滿
    16歲之女子為性交罪。次按刑法之接續犯，係指行為人之數
    行為於同時同地或密切接近之時地實施，侵害同一之法益，
    各行為之獨立性極為薄弱，依一般社會健全觀念，在時間差
    距上，難以強行分開，在刑法評價上，以視為數個舉動之接
    續施行，合為包括之一行為予以評價，較為合理，始足當之
    ；若客觀上有先後數行為，其每一前行為與次行為，依一般
    社會健全觀念，在時間差距上，可以分開，在刑法評價上，
    各具獨立性，每次行為皆可獨立成罪，則難以接續犯論之（
    最高法院96年度台上字第3523號判決參照）。本案被告與A
    女所為先後4 次性交行為之時間密接、地點相同，衡諸一般
    社會觀念，並非明顯可以區分，顯係基於單一犯意所為，屬
    接續犯，故僅論以1 罪。另兒童及少年福利法第70條第1 項
    固規定對少年犯罪者，加重其刑至二分之一，惟該條項但書
    則明定：「但各該罪就被害人係兒童及少年已定有特別處罰
    規定者，不在此限」。本案被告所犯刑法第227 第3 項之罪
    既以被害人年齡係14歲以上未滿16歲為其處罰之特殊要件，
    自無再依上開兒童及少年福利法加重處罰之餘地，附此敘明
    。再查被告前於97年間因公共危險案件，經本院以97年度交
    簡字第1084號判處有期徒刑4 月，如易科罰金以新臺幣1 千
    元折算1 日確定，並於97年11月18日執行完畢乙節，有其臺
    灣高等法院前案紀錄表附卷可稽，其於有期徒刑執行完畢後
    5 年內再故意犯本案之罪，屬累犯，應依法加重其刑。爰審
    酌被告學歷為國中肄業，當時已35歲，有相當之社會閱歷能
    力，其與A 女當時雖係男女朋友關係，但既明知A 女係14歲
    以上未滿16歲之女子，理應格外呵護A 女，不應對其實施任
    何超齡逾矩行為，竟無視A 女身心健康，貿然與之為4 次性
    交行為，對於A 女身心健全成長所生危害程度非微，兼衡其
    犯罪之動機及目的、智識程度，及犯後雖已於99年4 月1 日
    偵訊及本院準備程序及審理時坦承犯罪，並於本院100 年4
    月8 日與A 女（A 母為法定代理人）成立和解（和解金為新
    臺幣100 萬元，有和解筆錄在卷可查），但迄至宣判日為止
    ，僅於100 年4 月28日電匯新臺幣1 萬元至A 母指定帳戶等
    一切情狀，量處如主文所示之刑，以示警懲。至公訴人雖具
    體求處3 年有期徒刑，惟查被告於偵訊時即已坦承犯罪，至
    本院準備程序及審理時亦為認罪之陳述，且其嗣後亦已與A
    女成立和解，並已開始履行損害賠償責任，堪認其非無悔過
    之意，故前揭求刑，尚屬過重，附此說明。
三、起訴書認定被告係於98年4 月至5 月間對A 女性交4 、5 次
    得逞，核與本院前揭所認被告係於98年4 月至同年5 月A 女
    滿16歲前期間內與A 女為性交行為4 次等情雖有差異，然就
    犯罪時間部分，如被告係於A 女滿16歲後（即98年5 月30、
    31日）再與A 女為性交行為，則此次行為因不符合刑法第22
    7 條規定，於法尚屬不罰，故起訴書並未限制期間末日，容
    有未恰，次就性交次數部分，被告於偵訊時雖稱其接到老師
    電話得知A 女未滿16歲後，仍與A 女性交3 、4 次等語（偵
    卷第39頁），惟其於警詢時則自稱共與A 女發生4 至5 次性
    關係等語（偵字卷第3 頁反面），後者除與A 女於99年3 月
    16日偵訊時具結證稱在98年5 月之前有與被告發生4 、5 次
    性交行為等語（偵字卷第18頁）相符外，距離案發時間亦較
    接近，且較無時間及機會權衡己身利害關係，衡情當較可信
    。惟其所稱4 、5 次，究係4 次或5 次，仍不明確，復無其
    他積極證據足堪佐證，依據罪疑惟輕之證據法則，應認被告
    僅對A 女為4 次性交行為。從而，就前述超出本判決所認定
    犯罪事實部分，依法尚屬不能證明，惟因公訴人認定此部分
    若成立犯罪，仍與前揭認定有罪部分具有接續犯之實質上一
    罪關係，爰不另為無罪之諭知。
四、按除被告所犯為死刑、無期徒刑、最輕本刑為3 年以上有期
    徒刑之罪或高等法院管轄第一審案件者外，於前條第1 項程
    序進行中，被告先就被訴事實為有罪之陳述時，審判長得告
    知被告簡式審判程式之旨，並聽取當事人、代理人、辯護人
    及輔佐人之意見後，裁定進行簡式審判程式，刑事訴訟法第
    273 條之1 第1 項定有明文。本案被告被訴刑法第227 條第
    3 項之罪之法定本刑為「7 年以下有期徒刑」，並非最輕本
    刑為3 年以上有期徒刑之罪，其於本院準備程式期日就被訴
    事實為有罪之陳述後，經告知被告簡式審判程式之旨，並聽
    取被告及檢察官之意見後，本院合議庭認宜改用簡式審判程
    序，乃裁定由受命法官獨任行簡式審判程式審理之，附此說
    明。
據上論斷，應依刑事訴訟法第273 條之1 第1 項、第299 條第1
項前段，刑法第227 條第3 項、第47條第1 項，判決如主文。
本案經檢察官簡志祥到庭執行職務。
中    華    民    國   100    年    4     月    29    日
                  刑事第十二庭  法  官  楊明佳 
以上正本證明與原本無異。
如不服本判決應於收受送達後10日向本院提出上訴書狀，並應敘
述具體理由；其未敘述上訴理由者，應於上訴期間屆滿後20日內
向本院補提理由書（均須按他造當事人之人數附繕本）「切勿逕
送上級法院」。
                                書記官  林金良 
中    華    民    國   100    年    4     月    29    日
附錄本案論罪科刑法條全文
刑法第227條
對於未滿十四歲之男女為性交者，處3 年以上10年以下有期徒刑
。
對於未滿十四歲之男女為猥褻之行為者，處6 個月以上5 年以下
有期徒刑。
對於十四歲以上未滿十六歲之男女為性交者，處7 年以下有期徒
刑。
對於十四歲以上未滿十六歲之男女為猥褻之行為者，處3 年以下
有期徒刑。
第 1 項、第 3 項之未遂犯罰之。